臺灣新北地方法院民事裁定　　　　　　110年度監宣字第686號
聲　請　人　詹財華　

相　對　人　詹鄭心　

關　係　人　詹淑花　

上列聲請人聲請監護宣告事件，本院裁定如下：
    主    文
聲請駁回。
程序費用由聲請人負擔。
    理    由
一、聲請意旨略以：聲請人詹財華之母即相對人詹鄭心因罹患腦
    梗塞、第二型糖尿病、高血壓、心臟衰竭、慢性腎臟病，全
    日臥床，無法行動，無自理能力，日常生活需人照顧，對於
    一切事物無處分及管理能力，現已不能為意思表示或受意思
    表示，或不能辨識其意思表示之效果，達受監護宣告之程度
    ，爰聲請宣告相對人為受監護宣告之人，併聲請由聲請人擔
    任監護人、相對人之女詹淑花為會同開具財產清冊之人。
二、按對於因精神障礙或其他心智缺陷，致不能為意思表示或受
    意思表示，或不能辨識其意思表示之效果者，法院得因本人
    、配偶、四親等內之親屬、最近一年有同居事實之其他親屬
    、檢察官、主管機關、社會福利機構、輔助人、意定監護受
    任人或其他利害關係人之聲請，為監護之宣告，民法第14條
    第1 項定有明文。次按法院應於鑑定人前，就應受監護宣告
    之人之精神或心智狀況，訊問鑑定人及應受監護宣告之人，
    始得為監護之宣告，但有事實足認無訊問之必要者，不在此
    限，家事事件法第167 條亦有明文。
三、經查，聲請人主張之上情，固據其提出戶籍謄本、淡水馬偕
    紀念醫院乙種診斷證明書、同意書、親屬系統表等件為證，
    然尚不能證明相對人現況已符合監護宣告之要件。經本院囑
    託台灣基督長老教會馬偕財團法人馬偕紀念醫院就相對人心
    神狀況進行鑑定，經該院於110 年9 月16日以馬院醫精字第
    1100005613號函知聲請人應偕同相對人於同年10月27日9 時
    至該院指定地點進行鑑定，並均已函知聲請人及相對人，有
    本院通知書、送達證書、台灣基督長老教會馬偕財團法人馬
    偕紀念醫院上開函文在卷可稽，然聲請人於鑑定期日無正當
    理由未偕同相對人到場，該日經鑑定醫院致電詢問聲請人多
    次，聲請人均未接聽電話，亦未繳納鑑定費用，有本院公務
    電話紀錄在卷可參，致本院未能施以鑑定，則本件相對人是
    否確有因精神障礙或其他心智缺陷，致不能為意思表示或受
    意思表示，或不能辨識其意思表示之效果之情事，本院無法
    查明認定，是依上開規定，尚難僅憑聲請人之主張，遽予宣
    告相對人為受監護宣告之人。從而，聲請人之聲請，於法不
    合，應予駁回。
四、依家事事件法第164 條第3 項，裁定如主文。
中    華    民    國   110    年    11    月    24    日
                  家事第二庭  法  官  陳秋君
以上正本係照原本作成。
如不服本裁定應於送達後10日內向本院提出抗告狀，並應繳納抗
告費新臺幣1,000 元。
中    華    民    國   110    年    11    月    25    日
                              書記官  林宜宣